臺灣臺南地方法院民事裁定            100年度監宣字第190號
聲  請  人  朱嘉宏
上列聲請人聲請對朱世清為監護宣告事件，本院裁定如下：
    主    文
宣告朱世清（男，民國○○年○月○日生，身分證統一編號：Ｚ00000
0000號，住臺南市○○區○○里○○鄰○○街75巷15號）為受監護
宣告之人。
選定聲請人朱嘉宏（民國○○年○月○日生，身分證統一編號：Ｚ000
000000號，住臺南市○○區○○里○鄰○○路50號）為受監護宣
告之人朱世清之監護人。
指定朱嘉慶（民國○○年○月○○日生，身分證統一編號：Ｚ00000000
0號，住臺南市○○區○○里○○鄰○○街147巷6弄2號）為會同開
具財產清冊之人。
聲請程序費用由受監護宣告之人朱世清負擔。
    理    由
一、按對於因精神障礙或其他心智缺陷，致不能為意思表示或受
    意思表示，或不能辨識其意思表示之效果者，法院得因本人
    、配偶、四親等內之親屬、最近一年有同居事實之其他親屬
    、檢察官、主管機關或社會福利機構之聲請，為監護之宣告
    ，民法第14條第1項定有明文。次按受監護宣告之人應置監
    護人。法院為監護之宣告時，應依職權就配偶、四親等內之
    親屬、最近一年有同居事實之其他親屬、主管機關、社會福
    利機構或其他適當之人選定一人或數人為監護人，並同時指
    定會同開具財產清冊之人，民法第1110條、第1111條第1項
    亦定有明文。
二、本件聲請意旨略以：聲請人為朱世清（男，民國15年9月8日
    生，身分證統一編號：Ｚ000000000號，住臺南市○○區○○
    里○○鄰○○街75巷15號）所生之次子，朱世清因罹患欠明之
    急性腦血管疾病、腦膜良性腫瘤，致智能減退，生活無法自
    理，需他人協助照護，已不能為意思表示或受意思表示，或
    不能辨識其意思表示之效果，聲請人為此爰聲請鈞院對朱世
    清為監護宣告，並選定聲請人為朱世清之監護人，及指定朱
    世清所生之三子朱嘉慶為會同開具財產清冊之人等語。
三、經查：
  （一）聲請人係朱世清之兒子，有戶籍謄本2件為證，揆諸上
        開規定，本件聲請人聲請對朱世清為監護之宣告，自屬
        有據。
  （二）又聲請人主張朱世清因罹患欠明之急性腦血管疾病、腦
        膜良性腫瘤，致智能減退，生活無法自理，需他人協助
        照護，已不能為意思表示或受意思表示，或不能辨識其
        意思表示之效果之事實，業據聲請人提出朱世清之能力
        概述表1件、衛生署嘉南療養院診斷證明書1件為證，且
        本院於100年9月22日在鑑定人財團法人臺灣省私立台南
        仁愛之家附設精神療養院醫師施仁雄面前訊問朱世清，
        朱世清能回答自己之姓名、知道有3名兒子，也認識聲
        請人，至其餘問話則無法回答，又鑑定醫師對朱世清為
        精神鑑定結果認：「一般醫學檢查：個案外表呈呆滯狀
        態，對問話無法明確回答，必須靠他人協助下可進食、
        以鼻胃管幫忙進食，四肢變形無力，無法自我行動，大
        小便及個人衛生須他人完全協助。精神檢查方面：個案
        的注意力、判斷能力、對人、時、地的定向感、記憶能
        力、計算能力及抽象思考能力均有明顯缺失。並有因心
        智缺陷，致不能為意思表示或受意思表示，亦不能辨識
        其意思表示之效果者。鑑定判定：基於受鑑定人有腦病
        變致不能為意思表示或受意思表示，不能辨識其意思表
        示之效果，且接受治療後回復可能性甚低，因而不能管
        理自己財產，可為監護宣告。」等語，有本院100年9月
        22日監護宣告訊問筆錄1件在卷可憑，是聲請人聲請對
        朱世清為監護宣告為有理由，應予准許。
四、次查，受監護宣告人朱世清之配偶朱陳貴鶯已死亡，其次子
    即聲請人朱嘉宏、三子朱嘉慶、長女朱嘉莉均同意由聲請人
    擔任朱世清之監護人、由朱嘉慶擔任會同開具財產清冊之人
    等情，業經聲請人陳明在卷可按，並有戶籍謄本5件、除戶
    謄本1件、同意書2件、印鑑證明3件附卷可憑，堪予認定。
    本院審酌聲請人係受監護宣告人朱世清所生之次子，與朱世
    清關係親近，聲請人有意願擔任朱世清之監護人，朱世清之
    其他子女亦均同意由聲請人擔任朱世清之監護人，因認由聲
    請人擔任朱世清之監護人，最能符合朱世清之最佳利益，為
    此爰選定聲請人為受監護宣告人朱世清之監護人；又朱嘉慶
    係受監護宣告人朱世清所生之三子，衡情朱嘉慶應會本於受
    監護宣告之人朱世清之最佳利益，與監護人共同開具財產清
    冊，且朱嘉慶亦願意擔任會同開具財產清冊之人，是爰指定
    朱嘉慶為會同開具財產清冊之人，以利監護事宜之執行。
五、依民事訴訟法第608條第1項，裁定如主文。
中    華    民    國   100    年    11    月    30    日
                   家事法庭   法  官  葉惠玲
以上正本係照原本作成。
如不服本裁定關於選定監護人及指定會同開具財產清冊之人等部
分，應於送達後十日內向本院提出抗告狀，並繳納抗告費新臺幣
1,000元；其餘關於宣告監護之部分，不得抗告。
中    華    民    國   100    年    11    月    30    日
                              書記官  謝麗首